臺灣板橋地方法院交通事件裁定　　　　　　　　　　九十三年度交聲字第四一一號
　　原處分機關　交通部公路總局臺北區監理所板橋監理站
　　異　議　人　甲○○○
　　即受處分人
右列受處分人因違反道路交通管理處罰條例案件，對於交通部公路總局臺北區監理所
板橋監理站於民國九十三年三月一日以板監違字第裁四一－ＣＰ0000000號所
為之裁決處分（原舉發案號：臺北縣政府警察局板橋分局九十一年三月五日北縣警交
字第ＣＰ0000000號），聲明異議，本院裁定如左：
    主  文
原處分撤銷。
甲○○○汽車駕駛人，在禁止臨時停車處所停車，處罰鍰新臺幣壹仟貳佰元。
    理  由
一、按紅實線設於路側，用以禁止臨時停車，道路交通標誌標線號誌設置規則第一百
    四十九條第一項第一款第五目定有明文。又汽車駕駛人在禁止臨時停車處所停車
    者，處新台幣（下同）六百元以上一千二百元以下罰鍰，道路交通管理處罰條例
    第五十六條第一項第一款亦著有明文。
二、原處分意旨略以：異議人即受處分人甲○○○所有之車牌號碼ＱＢ六─五三一號
    輕機車，於民國九十一年三月五日十六時五十六分許，停放於臺北縣板橋市○○
    路，因在設有禁止臨時停車標線之處所停車，經警拍照逕行舉發，乃依道路交通
    管理處罰條例第五十六條第一項第四款之規定，裁處罰鍰新臺幣一仟二佰元。異
    議意旨略以：（一）本件違規地點僅記載板橋市○○路，但確切地點不明，亦無
    採證照片。（二）道路交通管理處罰條例第五十六條第一項第四款之裁罰金額為
    新台幣六百元以上一千二百元以下，何以逕予裁罰最高額新台幣一千二百元等語
    。
三、查本件異議人即受處分人甲○○○所有之車牌號碼ＱＢ六─五三一號輕機車，於
    右開時間停放於臺北縣板橋市○○路路旁設有紅實線之禁止臨時停車處所之違規
    事實，業據本院函臺北縣警察局板橋分局調取舉本件違規之採證照片，業由原舉
    發單位於九十三年四月十二日以板警行裁字第Ｚ○○○○○○○○○號函覆本院
    ，依該函所檢附之舉發照片以觀，異議人所有之機車確實停放於設有紅實線之路
    旁，其有違規事實無訛。至異議人爭執何以裁處法定最高罰鍰一節，依違反道路
    交通管理事件統一裁罰標準表之規定，機器腳踏車在禁止臨時停車處所停車者，
    「逾越應到案期限三十日以上，繳納罰鍰或逕行裁決處罰者」之罰鍰額度為新台
    幣一千二百元。本件舉發通知單已清楚載明應到案日期為九十一年三月二十五日
    前，且該通知單係由「范文生」於機車遭拖吊後至拖吊場領車之際一併簽收，此
    有臺北縣政府警察局板橋分局九十三年五月三十一日板警行裁字第０九三００一
    八六一五號函檢附之臺北縣警察局舉發違反道路交通管理事件通知單簽收聯影本
    及板橋拖吊場每日領車未繳罰鍰清冊附卷可查，惟就卷內資料所示，異議人或駕
    駛人遲至應到案日期後仍未到案繳納罰鍰或提出申訴，原處分機關遂依道路交通
    管理處罰條例第九條之規定於九十三年三月一日逕行裁決之，依前述之說明，因
    裁決日期已顯逾應到案日期三十日以上，故裁處異議人法定最高罰鍰。
四、綜上所述，本件事證明確，異議人前揭違規停車之事實堪以認定。又原處分機關
    之裁罰雖非無據，惟異議人違規行為係在禁止臨時停車處所停車，應依道路交通
    管理處罰條例第五十六條第一項第一款規定處罰之，原處分未予詳查，遽引該條
    例同條項第四款規定裁處，顯有違誤，本件異議雖無理由，惟原處分援引裁罰法
    條既然有誤，自應由本院將原處分撤銷，並依據首開法條規定，自為裁罰如主文
    所示，以期適法。
據上論斷，應依道路交通案件處理辦法第二十條前段，裁定如主文。
中　　　華　　　民　　　國　　九十三　　年　　　六　　　月　　　三十　　日
                                    臺灣板橋地方法院交通法庭
                                              法  官  李  幼  妃
右正本證明與原本無異。
如不服本裁定，應於裁定送達後五日內向本院提出抗告狀。
                                              書記官  強  梅  芳
中　　　華　　　民　　　國　　九十三　　年　　　七　　　月　　　二　　　日
